臺灣桃園地方法院刑事裁定　　　　　　　　　　　　　　九十一年度聲再字第六號
　　聲請人
　　即被告　甲○○
右被告因竊盜案件，對本院於九十年十二月十日以九十年度交易字第一二五號確定判
決之竊盜部分，聲請再審，本院裁定如左：
    主  文
聲請駁回。
    理  由
一、本件聲請意旨詳如附件聲請狀所載。
二、按「有罪之判決確定後，有左列情形之一者，為受判決人之利益，得聲請再審︰
    六、因發現確實之新證據，足認受有罪判決之人應受無罪、免訴、免刑或輕於原
    判決所認罪名之判決者」，刑事訴訟法第四百二十條第一項第六款雖有明文。惟
    按「本院七十二年九月十三日、同年度第十一次刑庭會議決議所稱：『判決以後
    成立之文書，其內容係根據另一證據作成，而該另一證據係成立於事實審法院判
    決之前者，應認為有新證據之存在』云者，係指例如『出生證明』雖製作於事實
    審法院判決之後，但其係根據判決前早已存在之『醫院病歷表』所作成，以及金
    融機關之『存款證明』雖製作於事實審法院判決之後，但其係根據判決前已存在
    之『存款帳簿』所作成等等而言，至若人證，並非以『人』為證據，而係以該人
    （即證人）之證言為證據資料，故以證人為證據方法，以其陳述為證明之用者（
    即人證），除非其於另一訴訟中已為證言之陳述，否則，不能以其事後所製作之
    見聞事實之文書，謂其係根據該『人證』成立於事實審法院判決之前，而認該『
    文書』為新證據」、「刑事訴訟法第四百十三條第一項第六款（舊）所謂確實之
    新證據，固非以絕對不須經過調查程序為條件，但必須可認為確實足以動搖原確
    定判決而為受判決人有利之判決者為限，倘受判決人因對有利之主張為原審所不
    採，事後提出證明，以圖證實在原審前所為有利之主張為真實，據以聲請再審，
    該項證據既非判決後所發現，顯難憑以聲請再審」、「刑事訴訟法第四百十三條
    第一項第六款所稱發見確實之新證據，係指當時已經存在而發見在後或審判時未
    經注意之證據，且能證明原確定判決所認定之事實為錯誤者而言，與在認定事實
    後因以論處罪刑所應依據之法律無涉」，最高法院七十五年台上字第七一五一號
    、五十年台抗字第一０四號及三十五年特抗字第二一號判例均有明文。
三、訊據被告固坦承於民國（下同）九十年一月九日十七時許，以其所有ＫＹ─４０
    ３７號自用小貨車載運上開ＦＶＩ─２１０號（本院九十年度交易字第一二五號
    判決中誤載為「ＦＶＩ─２０」號）機車乙輛，而遭警攔檢查獲等情，惟矢口否
    認右揭犯行，辯稱：伊當時係因清理向房東陳瑞所承租桃園縣蘆竹鄉○○路○
    段廟口一００之二號之房屋，發現上開機車停車門口二、三個月之久，以為無人
    所有，始會將之載走，伊係欲將之載去丟掉，此有房東陳瑞及其配偶乃吳秋香
    二人可資出庭為證，因認有發見確實之新證據云云。經查：被告右揭竊盜犯行，
    業據本院於九十年十二月十日以九十年度交易字第一二五號判決認定屬實，並判
    處被告拘役五十五日，並准以三百元折算一日易科罰金確定在案，此有該案判決
    書、臺灣高等法院被告全國前案紀錄表各乙份，在卷可稽，應堪認定。雖被告於
    本院審理時仍矢口否認右揭犯行，並提出其「發見確實之新證據」即證人陳瑞
    、乃吳秋香二人為憑云云，惟被告所主張上開機車係其為清理上開房屋時，以為
    無人所有，而將之載去丟掉，其當時並無基於為自己不法所有之意圖而竊取上開
    機車云云，不僅業據被告本人迭次本院上開九十年度交易字第一二五號案件審理
    時辯稱綦詳，而經本院認以「....。再觀之前揭車輛（即上開機車）查詢認可資
    料及卷附機車相片可知，該部ＦＶＩ─二０號（應係ＦＶＩ─２１０號之誤載）
    重機車係於一九九五年份出廠，車齡並非老舊，且機車之外觀良好，懸掛有車牌
    ，並無嚴重毀損不堪使用之情形，而被告發現之地點，又係一般人經常停放車輛
    之路旁電線桿處，並非通常丟棄廢棄物品之處所，故於客觀上尚難認係他人丟棄
    之物，且機車失竊之時距被告將之放置貨車上之時間未滿二月，要非被告所陳之
    三、四個月之久，從而，被告所辯該機車放置於上述地點已三、四個月，以為他
    人丟棄云云，容可置疑，況因工廠搬遷，被告僅需將承租廠房內之物品清除騰空
    返還即可，屋外他人停放之機車縱認係廢棄物，亦不關被告之事，實無大費周章
    將之搬運到貨車上，復不辭勞費載往林口丟棄之必要。由上足徵被告將機車移置
    於自己實力支配之下顯係出於不法所有意圖，甚為彰顯，所辯欲將機車載往他處
    丟棄云云，要屬事後圖卸之詞，委無足取，其竊車犯行明確，堪以認定。」等語
    在卷，此有本院上開案件之判決書乙份可稽，而認定被告於右揭時地有竊取上開
    機車之犯行明確，並據以論罪科刑在案，有如上述，且被告所聲請本院傳喚之證
    人陳瑞、乃吳秋香二人，其中陳瑞乙人原為被告所承租上開房屋之房東其人
    ，而乃吳秋香乙人更係被告之配偶本人，二人與被告於本院上開九十年度交易字
    第一二五號案件審理時尚未確定前，均為被告當時所已熟識、存在之證人，被告
    本得於上開案件中，聲請本院傳喚調查之，惟被告於本院上開案件審理時，竟均
    未能聲請本院傳喚調查上開二位證人，上開二位證人陳瑞、乃吳秋香二人復未
    於其他案件中，曾就上開同一事實有何證述之內容，而被告於本院於九十年十二
    月十日以九十年度交易字第一二五號為第一審判決後，亦未能以上訴救濟之方式
    ，在第二審審理時聲請傳喚調查上開二位證人，至上開九十年度交易字第一二五
    號判決確定後，始行以本件聲請再審之方式，向本院聲請傳喚上開二位證人到院
    ，則上開證人陳瑞、乃吳秋香二人，顯均非刑事訴訟法第四百二十條第一項第
    六款所謂審判時已存在，惟發現在後或審判時未經注意之「發現之新證據」之屬
    ，亦均非屬足以動搖本院上開九十年度交易字第一二五號刑事確定判決認定上開
    竊盜事實結果或形式已足認上開確定判決認定事實有誤之「確實之新證據」，至
    為灼然。綜上所述，本件被告以刑事訴訟法第四百二十條第一項第六款為由，就
    本院上開九十年度交易字第一二五號案件聲請再審理云云，揆諸上述，顯無理由
    ，應予駁回。
據上論斷，應依刑事訴訟法第四百三十四條第一項，裁定如主文。
中      華      民      國      九十一    年    九    月     十三     日
                          臺灣桃園地方法院刑事第四庭
                              審判長  法  官
                                      法  官
                                      法  官  林 晏 鵬
右正本證明與原本無異。
如不服本裁定，應於裁定送達後五日內向本院提出抗告狀。
                                      書記官  陳 青 瑜
中      華      民      國      九十一     年    九    月   二十三    日
